【裁判字號】    90,訴,425
【裁判日期】    901231
【裁判案由】    毒品危害防制條例
【裁判全文】
臺灣彰化地方法院刑事判決                            九十年度訴字第四二五號
    公  訴  人  臺灣彰化地方法院檢察署檢察官
    被      告  己○○
    選任辯護人  趙惠如律師
右列被告因毒品危害防制條例等案件，經檢察官提起公訴（九十年度偵緝字第六○號
），本院判決如左：
    主      文
己○○共同連續販賣第二級毒品，處有期徒刑柒年伍月。監視器一組、帳單一紙均沒
收，新台幣壹萬壹仟元（如附表所示）沒收，如全部或一部不能沒收時，追徵其價額
或以其財產抵償之。
其餘被訴之部分公訴不受理。
    事      實
一、己○○與甲○○（另案審理中）係男女朋友關係，二人共同基於概括之犯意，自
    民國八十九年二、三月起，至同年十一月十一日止，先後以一千元至三千元不等
    之價額，連續多次在如附表所示之時間、地點販賣第二級毒品安非他命予丙○○
    、戊○○、乙○○等人。嗣於八十九年十一月十一凌晨零時許，為警方在彰化縣
  彰化市○○路三民市場前，當場逮捕通緝犯甲○○，並自陪同在旁之己○○身上
    查獲海洛因三包、及其二人共有供販賣安非他命記帳所用之帳單一紙，另在上開
    甲○○住處扣得甲○○所有供販賣安非他命監視所用之監視器一組。
二、案經彰化縣警察局和美分局報請台灣彰化地方法院檢察署檢察官偵查起訴。
    理      由
一、有罪部分：
    訊據被告己○○矢口否認有販賣毒品之意圖及任何販賣毒品之行為，辯稱：伊曾
    於另案中指認證人戊○○交付贓物而與之產生嫌隙，故該證人對伊之指述均是不
    實在的，且該證人警詢中所言皆非出於任意性之指述；而帳單是伊幫甲○○抄錄
    別人所欠之賭債，並非販賣之金額；至監視器則是另案被告甲○○以前家中開設
    賭場所裝設者云云。惟查：
（一）被告於警詢中承認有多次陪同另案被告甲○○去販賣安非他命之事實，關於販
      賣予柯寶石之過程，其於八十九年十一月十一日警詢中自承：「八十九年年初
      左右，二次相隔約一個多月，地點一次是在和美黃昏市場，一次是在柑井里公
      墓，價格我不知道，因為他同學沒有帶錢，說一陣子再給他…他同學的綽號叫
      『寶石』」等語（見和美分局和警刑字第○二七八一號刑事偵查卷），又於同
      日偵查中自承：「在八十九年初（甲○○）第一次是在和美黃昏市場，第二次
      和美鎮柑井里的公墓，當時我都在場，我和甲○○是男女朋友關係，當時我們
      要出門，甲○○說要拿東西給朋友，到了現場，我才知道他拿安非他命給丙○○，我在車上有聽到丙○○對甲○○說現在沒有錢，有錢再給他」等語（見八
      十九年偵字第八五七八號卷第四頁至第五頁）及於本院審理時，亦自承：「我
      和甲○○在八十九年中認識的，當時我去甲○○家，李要送我回家，我在途中
      看到李拿毒品給柯（寶時）」等語（見本院九十年八月三十一日訊問筆錄），
      多次自白前後均相應互合。
（二）關於販賣安非他命予乙○○的經過，被告於九十年二月二十二日偵查中自承曾
      陪同另案被告甲○○去販賣給乙○○（見九十年偵緝字第六○號卷第五二頁）
      ，核與戊○○於九十年三月七日及八十九年十一月二十九日偵訊中皆稱見過乙○○向被告購買安非他命一錢三千元（分別見八十九年偵字第八五七七號卷第
      六十六頁，及八十九年偵字第八五七八號卷第十八頁）等語相符。
（三）關於證人戊○○向被告購買安非他命之經過，證人戊○○於九十年三月七日偵
  查中證稱：「有二至三次在她（被告）男朋友家向己○○及甲○○買毒品，毒
      品都從己○○身上拿出安非他命，價格是己○○開的…」（見八十九年偵字第
      八五七七號卷第六十六頁），又於八十九年十一月二十九日偵訊中供稱：「八
      十九年三月間…向她（被告）買過三次，各買三千元一錢、二千元半錢，及一
      千元一小包（安非他命）」等語（見八十九年偵字第八五七八號第十八頁）。
      雖被告辯稱與證人戊○○因另贓物等案產生嫌隙一節，惟查：證人戊○○於該
      案自始即坦承其將所竊得之贓物交給被告使用，而於本院審理中甚至證稱被告
      收受贓物並不知情等語（見本院九十年度易字第五二四號刑事案件九十年十月
      二十三日調查筆錄），觀諸上述有利於被告之陳述，顯見兩人並無因該案產生
      仇怨之情形，是證人戊○○於本案中並無任意攀誣被告之理。
（四）而自被告身上所扣得帳單一紙記載：「海產（1000 + 1000 =2000），美英（
      2500+2500=5000），阿德（3000），明玉（2000+4000=6000，0000- 0000），
      進來（3000），寶石（1000 ）、阿強（2000）、阿寶（1000 + 1000 =2000）
      ，阿平（2000+600=2600，3000 +000- 0000+ 2500 =4000）」，其中「寶石」
      係指「丙○○」，亦經被告於警詢中供承無訛，被告雖稱該帳單係伊幫另案被
      告甲○○抄錄他人積欠之賭款，惟其中柯寶石所欠者為整數一千元，與證人戊○○歷次指稱每一單位之販賣金額大致相符，又與前述被告於警詢中供稱曾聽
      聞丙○○對甲○○請求賒帳購買安非他命等情互合，顯見扣案帳單所載「寶石
      1000」等文字，顯係被告與另案被告甲○○販賣安非他命予丙○○之記帳。又
      於另案被告甲○○住處所扣得之監視器一組，由戊○○所證述曾在該處購買毒
      品觀之，亦足徵其意在逃避查緝之目的甚明，該扣案監視器亦足認係其販賣安
      非他命所用之物。
（五）綜上，被告於警詢及偵查中均自白上述與另案被告甲○○共同販賣安非他命等
      情，核與上述證人戊○○所述相符，並有上述之帳單、監視器扣案可稽，雖被
      告於本院審理中翻異前供，改稱未曾陪同甲○○去販毒，而證人戊○○也改口
      說是向一名綽號「阿芬」之女子所購買，另案被告甲○○亦否認與己○○共同
      販賣安非他命，而證人乙○○及柯寶石均否認向被告己○○購買毒品，然查檢
      察官於訊問過程中均曾提示被告之口卡供戊○○指認無訛，而被告亦自承與證
      人戊○○認識已久，是證人戊○○殆無錯認被告之可能。又被告供稱證人戊○○係為警刑求逼迫，才會多次作出不利於被告之指證，惟被告前亦曾多次自白
      有陪同甲○○前往販賣之事實，已如前述，其雖事後全盤否認，然亦可徵證人
      戊○○之證詞並非虛構。又甲○○、乙○○及柯寶石三人均將因證述被告之犯
      行而自陷於罪，其利害關係一致，故該三人所言亦難憑信。是以被告所辯不足
      採信，堪認被告確於附表所列之時、地分別販賣安非他命予丙○○、戊○○、
      乙○○等人，其此部分之犯定堪以認定。
三、核被告多次陪同甲○○販賣安非他命予丙○○、戊○○、乙○○之行為，係犯毒
    品危害防制條例第四條第二項之販賣第二級毒品罪。其因販賣而持有第二級毒品
    之低度行為應為販賣之高度行為所吸收，無庸另論持有罪，惟公訴意旨記載被告
    販賣安非他命之事實而認被告係意圖販賣而持有第二級毒品，而犯有同條例第五
    條第二項之罪名，容有未洽，本院於其基本事實同一之範圍內，就販賣之部分併
    予審理，並依法變更起訴法條。又被告與甲○○就上開販賣第二級毒品之犯行，
    有犯意之連絡及行為之分擔，皆為共同正犯。至被告之多次販賣安非他命犯行，
    時間緊接，犯罪構成要件相同，顯係基於概括之犯意為反覆為之，係連續犯，應
    論以一罪，並依法加重其刑。爰審酌被告右開販賣所得之金額尚非龐大，且前無
    犯罪前科，惟矢口否認販賣安非他命犯行，犯後態度並非良好等一切情狀，量處
    如主文所示之刑，以示懲戒。又被告與甲○○因販賣之所得款項（如附表所示）
    共一萬一千元，應依同條例第十九條第一項之規定宣告沒收，如全部或一部不能
    沒收，追徵其價額或以其財產抵償之。而扣得之帳單上所記載「寶石1000」，係
    被告所抄錄供犯罪所用，且為被告與共犯甲○○所共有之物；及所扣得之監視器
    一組，係裝設於共犯甲○○家中，屬共犯甲○○所有，此據共犯甲○○陳述明確
    （見八十九年十二月六日偵訊筆錄，附於八十九年度偵字第八五七七號卷內），
    且為供犯罪所用之物，均應依刑法第三十八條第一項第二款宣告沒收。
二、不受理部分：
（一）公訴意旨另以：被告在八十九年五月十三日十二時，於彰化縣和美圖書館前，
      以五千元販賣海洛因予另案被告丁○○，因認被告此部分尚涉有意圖販賣而持
      有第一級毒品罪等語。訊據被告己○○固坦承持有被查獲之第一級毒品海洛因
      三包，惟堅決否認有販賣海洛因之犯行，辯稱：扣案之三包海洛因是向別人買
      來，準備供伊與另案被告甲○○二人自已施用，並非為供販賣而持有等語（見
      八十九年度偵字第八五七八號卷第四頁至第五頁）。經查：被告於被查獲後經
      警採尿送驗，其結果嗎啡類呈陽性反應，有彰化縣衛生局煙檢字第八九四三九
      九號煙毒尿液檢驗成績書在卷可稽，顯見被告確有施用海洛因之事實，是其所
      供係為自已施用而持有該三包海洛因尚屬有據，而另案被告丁○○雖於警詢中
      供稱：伊於上開時、地，曾向被告己○○購買海洛因，惟經公訴人囑託嘉義地
      方法院檢察署訊問證人丁○○，其否認認識被告，表示當時係向一三十多歲之
      女子購買毒品，僅長像有點類似口卡上之被告等語（見八十九年十二月十三日
      嘉義地方法院檢察署訊問筆錄，附於八十九年偵字第八五七八號卷宗），並於
      九十年四月十六日本院調查時，當庭指證並非向在場之被告己○○所購買，是
      另案被告丁○○前後所述並不相符，難以遽採，此外尚無其他積極證據足證被
      告前確有販賣第一級毒品之事實，不能僅以上述查獲之三包海洛因即認定被告
      係為意圖販賣而持有海洛因，是公訴人起訴被告係意圖販賣而持有海洛因部分
      之犯嫌即屬不能證明，而以被告辯稱為供已用而持有海洛因等語較為可採。惟
      公訴人起訴被告所犯意圖販賣而持有第一級毒品海洛因罪，與被告因施用而持
      有第一級毒品海洛因之罪，其基本事實同一，本院自得變更起訴法條，並就被
      告施用海洛因之犯行加以審理。
（二）第按曾為不起訴處分或撤回起訴，而違背第二百六十條之規定再行起訴者，應
      諭知不受理之判決，刑事訴訟法第三百零三條第四款訂有明文。經查：本件被
      告於八十九年十一月十一日或其前三日施用第一級毒品海洛因之犯行，業據檢
      察官以八十九年毒偵字第三八九八、五七○六、六一六七、六二九二、五一三
      、七○七號不起訴處分確定，有該不起訴處分書一紙在卷可憑。本件公訴人對
      被告持有海洛因之犯行再行起訴，惟該持有之低度行為應為施用之高度行為所
      吸收，而該施用海洛因之犯行既業經不起訴處分確定在案，上述持有海洛因之
      低度犯行亦為該不起訴處分之效力所及，揆諸前開規定，就公訴人所指被告此
      部分之犯行即應為不受理之判決。
據上論斷，應依刑事訴訟法第二百九十九條第一項前段、第三百條、第三百零三條第
四款，毒品危害防制條例第四條第二項、第十九條第一項，刑法第十一條前段、第二
十八條、第五十六條、第三十八條第一項第二款，判決如主文。
中      華      民      國      九十      年      十二      月  三十一  日
                                臺灣彰化地方法院刑事第三庭
                                    審  判  長  余  仕  明
                                    法      官  陳  連  發
                                    法      官  黃  玉  齡
右正本證明與原本無異。
如不服本判決，應於判決送達後十日內向本院提出上訴狀( 須附繕本 )。
                                    法院書記官  林  憲  男
中      華      民      國      九十      年      十二      月  三十一  日
毒品危害防制條例第四條                                              製造、
運輸、販賣第一級毒品者，處死刑或無期徒刑；處無期徒刑者，得併科新臺幣一千萬
元以下罰金。
製造、運輸、販賣第二級毒品者，處無期徒刑或七年以上有期徒刑得併科新臺幣七百
萬元以下罰金。
製造、運輸、販賣第三級毒品者，處五年以上有期徒刑，得併科新臺幣五百萬元以下
罰金。
製造、運輸、販賣專供製造或施用毒品之器具者，處一年以上七年以下有期徒刑，得
併科新臺幣一百萬元以下罰金。
前四項之未遂犯罰之。
毒品危害防治條例第十九條：
犯第四條至第九條、第十二條、第十三條或第十四條第一項、第二項之罪者，其供犯
罪所用或因犯罪所得之財物，均沒收之，如全部或一部不能沒收時，追徵其價額或以
其財產抵償之。
為保全前項價額之追徵或以財產抵償，得於必要範圍內扣押其財產。
犯第四條之罪所使用之水、陸、空交通工具沒收之。
附表
┌────┬────────┬───────────┬───────┐
│買 受 人│  時     間     │  地          點      │安非他命價格  │
├────┼────────┼───────────┼───────┤
│丙 ○ ○│八十九年初      │彰化縣和美鎮黃昏市場  │一千元        │
├────┼────────┼───────────┼───────┤
│丙 ○ ○│八十九年初（詎右│彰化縣和美鎮柑井里某  │一千元        │
│        │欄所示交易時間約│公墓                  │              │
│        │一個月）        │                      │              │
├────┼────────┼───────────┼───────┤
│戊 ○ ○│八十九年三月    │彰化縣和美鎮○○路二六│三千元        │
│        │                │七號二樓              │              │
├────┼────────┼───────────┼───────┤
│戊 ○ ○│八十九年三月（距│同右址                │二千元        │
│        │右欄所示交易時間│                      │              │
│        │約三、四天）    │                      │              │
├────┼────────┼───────────┼───────┤
│戊 ○ ○│八十九年三月    │同右址                │一千元        │
├────┼────────┼───────────┼───────┤
│乙 ○ ○│八十九年三月初  │同右址                │三千元        │
│        │                │                      │              │
└────┴────────┴───────────┴───────┘


司法院資訊處製作；財團法人民間司法改革基金會備份。
